臺灣桃園地方法院刑事判決　　　　　　　　　　　　八十八年度易字第二六六九號
　　公　訴　人　臺灣桃園地方法院檢察署檢察官
　　被　　　告　寅○○
右列被告因竊盜案件，經檢察官提起公訴（八十八年度偵字第一六四四０號）暨台灣
新竹地方法院檢察署檢官移送併辦（八十八年度偵字第八三三九號），本院判決如左
：
    主  文
寅○○連續竊盜，累犯，處有期徒刑貳年。並於刑之執行前，令入勞動處所強制工作
年。扣案錀匙壹把沒收。
    事  實
一、寅○○於民國（下同）六十八年間、七十八年間、八十二年間分別犯竊盜罪為法
    院判處有期徒刑一年十月、九月、六年二月，最近一次於八十四年四月間，因竊
    盜罪，為台灣高等法院判處有期徒刑四年十月確定，並於八十八年二月三日執行
    完畢，猶不知悔改，意圖為自己不法之所有基於概括犯意，連續於八十八年十月
    二十一日二十二時許，在新竹市○○路三一五巷口前，以自備錀匙竊取甲○○所
    有車牌Ｃ五〡九四四二號自小客車，供己使用，於同月二十二日凌晨三時五十分
    許，在桃園縣桃園市○○街與愛七街口，以相同方法竊取乙○○所有車號ＬＤ〡
    二三四一號自小客車，正欲離去時為警盤查得知上情，並扣得錀匙一把，經檢察
    官諭知交保後，復承同一竊盜犯意，於八十八年十一月二十三日晚間在桃園市○
    ○路與宏昌七街口竊取己○○所有車號ＬＨ〡０五０七號汽車後，駕該車前往桃
    園市○○路某酒店與友人喝酒，飲至次日凌晨一時許駕該車離去，行經國道一號
    高速公路南下七十八公里處，因酒後駕車為查攔檢而查出上情。
二、案經桃園縣警察局桃園分局移送臺灣桃園地方法院檢察署檢察官偵查起訴及移送
    併辦。
    理  由
一、訊據被告寅○○，坦承不諱，核被害人甲○○、乙○○、己○○之供述相符，並
    有錀匙一把扣案可稽，事證明確，堪以認定。
二、核被告寅○○所為係犯刑法第三百二十條第一項之竊盜罪。其先後竊盜犯行，時
    間緊接，方法相同，所犯構成要件相同罪名，顯係基於概括犯意反覆為之，應依
    刑法第五十六條規定論以連續犯一罪，並加重其刑（公訴人請求併辦被告竊取己
    ○○所有汽車部份，因與起訴部份有連續犯裁判上一罪之關係，為起訴效力所及
    ，本院自得審理）。又被告有如事實欄所載前案科刑執行情形，渠於有期徒刑執
    行完畢後，五年內再犯本件有期徒刑以上刑之罪，為累犯，應依刑法第四十七條
    規定，加重其刑。爰審酌被告犯罪動機、目的、手段，犯罪所生之危害及犯罪後
    態度，坦承犯行等一切情狀，量處如主文所示之刑。末查，被告於六十八年間、
    七十八年間、八十二年間、八十四年分別犯竊盜罪為法院判處有期徒刑一年十月
    、九月、六年二月，四年十月，有台灣高等法院被告全國前案紀錄表可稽，又於
    八十八年間犯本件連續竊盜，其一再竊取他人財物，足見積習已深，顯有犯竊盜
    之習慣，應依竊盜犯贓物犯保安處分條例之規定，併諭知於刑之執行前，令入勞
    動場所強制工作三年，以矯正惡習。扣案錀匙一把係被告所有供犯罪所用之物，
    併依法宣告沒收。
三、公訴人認被告涉嫌於八十八年四月七日竊取丑○○停於桃園縣中壢市○○○街十
    號前之汽車、同年四月二十日竊取庚○○停於新竹市○○路○段六九五巷內之Ｌ
    Ｑ〡六七九二號汽車內之財物（台灣新竹地方法院檢察署八十八年度偵字第四四
    五九號）、八十八年八月間至八十九年六月一日止，連續多次在台中縣、新竹縣
    市、桃園縣中壢市等地竊取丁○○、戊○○、丙○○、李明輝、辛○○、壬○○
    等人之身分證件、駕照、行照、金錢，提款卡、健保卡及癸○○所有之汽車一部
    （台灣新竹地方法院檢察署八十九年度偵字第三一二五號）因而請求併辦。惟按
    犯罪事實，應依證據認定之，無證據不得推定其犯罪事實，刑事訴訟法第一百五
    十四條定有明文。經查，本件訊之被告堅詞否認涉及前揭汽車及汽車內之財物之
    竊盜犯行，辯稱：丑○○、庚○○所失竊之物係子○○於八十八年四月二十九日
    下午二時許交付，車號ＢＶ〡六三七一號癸○○所有汽車一部係向李榮財所購買
    而前揭丁○○等人之證件亦係李榮財放置於車上等語。次查，子○○者確有涉竊
    盜案件於台灣新竹地方法院審理並為該院通緝，迄未查獲，有該院之回函可稽，
    而李榮財者亦因涉嫌竊盜為台灣新竹地方法院檢察署檢察官偵辦中，故被告前揭
    所辯，並非全然不可採信。再查，被告為警查獲時固持有前揭各被害人所遭竊之
    財物，但此並不足以證明該等財物即係被告所竊取，此外復查無其他積極事證，
    足資證明被告涉有公訴人請求併辦之犯行，故與起訴論科部份，無裁判上一罪之
    關係，本院自不得審理，宜退回檢察官另行處理。
據上論斷，應依刑事訴訟法第二百九十九條第一項前段，刑法第五十六條、第三百二
十條第一項、第四十七條、第三十八條第一項第二款，竊盜犯贓物犯保安處分條例第
三條第一項第一款、第四條、第五條第一項前段，罰金罰鍰提高標準條例第一條前段
，判決如主文。
本案經檢察官  雯祈到庭執行職務。
中        華        民      國    九十一   年    四   月    二十二      日
                                臺灣桃園地方法院刑事第一庭
                                    法  官    潘政宏
右正本證明與原本無異。
如不服本判決，應於判決送達後十日內向本院提出上訴狀( 應附繕本 )，上訴於臺灣
高等法院。
                                    書記官    王月香
中        華        民        國   九十一   年    四    月    二十三    日
附論罪科刑依據之法條：
刑法第三百二十條
意圖為自己或第三人不法之所有，而竊取他人之動產者，為竊盜罪，處五年以下有期
徒刑、拘役或五百元以下罰金。
意圖為自己或第三人不法利益，而竊佔他人之不動產者，依前項之規定處斷。
前二項之未遂犯罰之。
竊盜犯贓物犯保安處分條例第三條第一項
十八歲以上之竊盜犯，有左列情形之一者，得於刑之執行前，令入勞動場所強制工作
：
一、有犯罪之習慣者。
二、以犯竊盜罪或贓物罪為常業者。
竊盜犯贓物犯保安處分條例第四條
依本條例所為之保安處分及其期間，由法院以判決諭知。
竊盜犯贓物犯保安處分條例第五條第一項
依本條例宣告之強制工作處分，其執行以三年為期。但執行已滿一年六個月，而執行
機關認為無繼續執行之必要者，得檢具事證，報請檢察官聲請法院免予繼續執行。
